臺灣士林地方法院民事簡易判決
                                   111年度士簡字第780號
原      告  劉珏秀
訴訟代理人  謝志明律師（法律扶助律師）  
被      告  高證崴
上列當事人間因被告犯違反洗錢防制法等案件，經原告提起刑事
附帶民事訴訟請求損害賠償事件（本院110年度審附民字第846號
），由本院刑事庭裁定移送前來，本院於民國111年5月25日言詞
辯論終結，並判決如下：
    主  文
被告應給付原告新臺幣肆拾萬元，及自民國一百一十年十一月二
十五日起至清償日止，按年息百分之五計算之利息。
原告其餘之訴駁回。
本判決原告勝訴部分得假執行。
原告其餘假執行之聲請駁回。
    事實及理由
一、原告主張：被告明知金融帳戶係供個人使用之重要理財及交
    易工具，關係個人財產及信用之表徵，且一般人申請金融帳
    戶使用並無困難，而無故取得他人金融帳戶使用之行徑常與
    財產犯罪密切相關，並可預見提供金融帳戶資料予不認識之
    他人使用，可能幫助掩飾或隱匿他人因犯罪所得財物，致使
    被害人及警方追查無門，竟仍貪圖新臺幣（下同）10萬元之
    報酬，基於幫助詐欺取財、幫助洗錢之不確定故意，於民國
    110年3月22日18時許，以通訊軟體LINE將其所申辦之中國信
    託商業銀行第000000000000號帳戶（下稱本案帳戶）網路銀
    行帳號、密碼告知真實年籍不詳、自稱「陳怡琳」之人，待
    「陳怡琳」所屬詐欺集團（下稱本案詐欺集團）取得上開帳
    戶資料後，遂意圖為自己不法之所有，基於詐欺取財及洗錢
    之犯意聯絡，於110年3月5日15時15分許，由詐欺集團成員
    佯以暱稱「恩碩」透過交友軟體Tinder與原告結識，另提供
    他人LINE帳號要其幫忙上班，並向原告訛稱：可至安達交易
    所投資網站投資、須先匯款才能取回利息云云，致原告陷於
    錯誤，接續以網路銀行轉帳匯款共計40萬元至本案帳戶內，
    旋遭本案詐欺集團成員提領一空，而以此方式隱匿、掩飾該
    等詐欺所得之來源、去向，嗣原告查覺有異，報警究辦，因
    而查悉上情，原告另匯款共11萬元至詐騙集團指定之帳戶，
    原告總計受有51萬元之損失。為此爰依侵權行為損害賠償之
    法律關係提起本件訴訟，並聲明：被告應給付原告51萬元，
    及自刑事附帶民事起訴狀繕本送達翌日起至清償日止，按年
    息百分之5計算之利息，並願供擔保請准宣告假執行。
二、被告則以：我認為金額過高無法負擔，希望能以10萬元調解
    等語，資為抗辯。並聲明：原告之訴駁回。
三、得心證之理由：
  ㈠按因故意或過失，不法侵害他人之權利者，負損害賠償責任
    ，民法第184條第1項前段定有明文。經查，被告因本件侵權
    行為案件所涉犯刑事幫助洗錢罪嫌，經檢察官起訴後，業經
    本院以110年度審金簡字第119號判決判處被告有期徒刑3月
    ，併科罰金1萬元在案，此有該案刑事簡易判決1份在卷可佐
    ，且為被告所不爭執，堪認原告主張為真實，故原告請求被
    告賠償原告40萬元，依法有據。被告前述抗辯，尚非可採。
　㈡至於原告請求被告應賠償其另匯入000-00000000000000號帳
    戶11萬元部分，惟本件原告所提起之刑事附帶民事訴訟，應
    以刑事判決所認定之事實為基礎，該案刑事簡易判決既未認
    定原告另外匯款11萬元至被告本案帳戶，且原告亦未舉證其
    另外匯至000-00000000000000號帳戶為被告所申辦，則原告
    請求被告賠償11萬元之損害，即難認有據。
四、從而，原告依侵權行為之法律關係，請求被告應給付原告40
    萬元，及自刑事附帶民事起訴狀繕本送達翌日（即110年11
    月25日）起至清償日止，按年息百分之5計算之利息，為有
    理由，應予准許，原告逾此部分之請求，為無理由，應予駁
    回。而原告此駁回之部分，其假執行之聲請失所附麗，應併
    予駁回。
五、本件原告勝訴部分係依民事訴訟法第427條第4項適用簡易訴
    訟程序所為被告部分敗訴之判決，依同法第389條第1項第3 
    款之規定，應就原告勝訴部分依職權宣告假執行。
六、本件係刑事附帶民事訴訟，由刑事庭裁定移送本庭之事件，
    依刑事訴訟法第504條第2項之規定，免納裁判費，故本件無
    應確定之訴訟費用額。　　　
中　　華　　民　　國　　111 　年　　6 　　月　　8 　　日
                  士林簡易庭法  官  莊明達
上列正本係照原本作成。
如不服本判決，應於判決送達後20日內，向本院提出上訴狀並應
記載上訴理由，如於本判決宣示後送達前提起上訴者，應於判決
送達後20日內補提上訴理由書（須附繕本）。
中　　華　　民　　國　　111 　年　　6 　　月　　8 　　日
                            書記官  王淳平